臺灣高等法院臺中分院民事裁定
110年度抗字第292號
抗  告  人  衛生福利部南投醫院
法定代理人  洪弘昌  
相  對  人  陳品寰即林欣怡
                      住屏東縣○○市○○街00號                      林琤    
上列抗告人因給付看護費用事件，對於中華民國110年5月26日臺
灣南投地方法院110年度訴字第187號所為裁定提起抗告，本院裁
定如下：
    主      文
抗告駁回。
抗告訴訟費用由抗告人負擔。
    理      由
一、抗告意旨：抗告人未受相對人委任，惟訴外人林天寶係相對
    人二人之父即受扶養權利人，抗告人得依無因管理請求相對
    人償還訴外人林天寶之看護費用新台幣（下同）72萬0546元
    ，林天寶在南投醫院附設護理之家受照護，依民事訴訟法第
    14條規定，原法院有管轄權。原法院認相對人住所地法院始
    有管轄權，裁定移由臺灣屏東地方法院審理，顯有違誤，爰
    提起抗告請求廢棄原裁定等語。
二、經查，本件相對人2人住所地在屏東縣○○市○○街00號、屏東
    縣○○鄉○○巷00號，有相對人戶籍資料查詢結果在卷可稽，依
    民事訴訟法第1條第1項之規定，自應由臺灣屏東地方法院(
    下稱屏東地院)管轄。至抗告人主張本事件依民事訴訟法第1
    4條之規定，原法院有管轄權云云，惟按民事訴訟法第14條
    所謂財產管理，係指管理人為本人管理財產而言；所
    謂因關於財產管理有所請求，係指管理人為本人管理財產，
     因而使管理人與本人間，發生種種權利義務關係，凡以此
    財
    產管理所生之權利義務關係為訴訟標的，向他方有所請求者
    而言；因委任契約、無因管理、或其他法律上之規定管理本
    人財產而涉訟，例如本人請求報告計算、損害賠償或因終止
    管理關係請求返還管理財產，以及管理人請求報酬、償還費
    用或損害賠償等均屬之。而所謂管理地，係指對於財產管理
    實施管理行為之中心地，是其管理關係無論現仍繼續，或已
    終止，均許於管理地起訴。抗告人本件訴訟，非主張其為相
    對人管理財產，乃以相對人基於扶養義務應負擔林天寶之照
    護費用為由，主張因「管理他人事務」而代墊費用，與該條
    所謂財產管理無涉，是抗告人主張依民事訴訟法第14條規定
    原法院有管轄權云云，委不足採。　　
三、綜上所述，關於抗告人所提起之本案訴訟，應以屏東地院為
    管轄法院。原法院以無管轄權為由，依職權將本件移送屏東
    地院管轄，並無違誤。抗告意旨指摘原裁定不當，為無理由
    ，應予駁回。
四、據上論結，本件抗告為無理由，爰裁定如主文。　　
中　　華　　民　　國　　110 　年　　8 　　月　　26　　日
                  民事第四庭  審判長法　官  林慧貞
　　　　　　　　　　　              法　官  王怡菁　
　　　　　　　　　　　              法　官  劉惠娟　　　
正本係照原本作成。
不得再抗告。
                                    書記官  陳振海
　　　　　　　　　　　　　　　　　　
中　　華　　民　　國　　110 　年　　8 　　月　　26　　日